【裁判字號】    99,交聲,501
【裁判日期】    990707
【裁判案由】    違反道路交通管理處罰條例聲明異議
【裁判全文】
臺灣臺北地方法院交通事件裁定         99年度交聲字第501號
原處分機關  台北市交通事件裁決所
異  議  人
即受處分人  甲○○
上列異議人即受處分人因違反道路交通管理處罰條例案件，對於
台北市交通事件裁決所民國99年5 月17日所為之處分（北市裁罰
字第裁22-AEX922953號），聲明異議，本院裁定如下：
    主  文
異議駁回。
    理  由
一、按汽車駕駛人飲用酒類或其他類似物後其吐氣所含酒精濃度
    超過每公升0.25毫克或血液中酒精濃度超過百分之0.05以上
    者，不得駕車；汽車駕駛人，駕駛汽車經測試檢定有酒精濃
    度超過規定標準者，處新台幣（下同）15,000元以上60,000
    元以下罰鍰，並當場移置保管該汽車及吊扣其駕駛執照1 年
    ；汽車駕駛人駕駛營業大客車有前項應受吊扣情形者，吊銷
    其駕駛執照；汽車駕駛人駕駛營業大客車有道路交通管理處
    罰條例第35條第1 項應受吊扣情形者，吊銷其駕駛執照， 4
    年內不得考領駕駛執照。道路交通安全規則第114 條第2 款
    、道路交通管理處罰條例第35條第1 項第1 款、第2 項、第
    67條第2項 後段分別有明文規定。
二、原處分意旨略以：異議人即受處分人甲○○駕駛車牌號碼33
    5-MM號營業遊覽大客車，於民國99年3 月25日17時30分許，
    行經台北市○○路○ 段，因汽車駕駛人駕駛營業大客車酒精
    濃度超過規定之違規，為警當場舉發，爰依道路交通管理處
    罰條例第35條第2 項規定，裁處受處分人吊銷駕駛執照4 年
    。
三、異議意旨略以：異議人固不否認於99年3 月25日酒後駕駛車
    號335-MM號營業遊覽大客車，惟伊經裁處吊銷大客車執照 4
    年，伊之自用小客車駕駛執照一併遭吊銷，影響其家庭生計
    ，請求改處換發自用小客車駕駛執照，或允許伊重新考領自
    用小客車駕駛執照，為此聲明異議。
四、經查：
（一）受處分人在前揭時、地，於飲酒後駕駛車牌號碼335- MM
      號營業大客車，經警攔檢測得受處分人呼氣酒精濃度達每
      公升0.44毫克等情，為受處分人所不爭執，復有酒精濃度
      測定紀錄表、台灣台北地方法院檢察署檢察官99年度偵字
      第8992號緩起訴處分書在卷可稽，受處分人之違規事實明
      確，堪予認定。
（二）按汽車駕駛人，因違反道路交通管理處罰條例及道路交通
      安全規則之規定，受吊銷駕駛執照處分時，吊銷其持有各
      級車類之駕駛執照，道路交通管理處罰條例第68條定有明
      文。受處分人既有違反道路交通管理處罰條例第35條第 1
      項第1 款之行為，依上開規定即應吊銷其持有之各級車類
      駕駛執照，受處分人前開所陳，核與法律規定不符，為無
      理由。
五、綜上所述，受處分人確有前開違規行為，原處分機關依法裁
    處受處分人吊銷駕駛執照4 年，核無違誤，本件異議為無理
    由，應予駁回。
據上論斷，依道路交通案件處理辦法第19條，裁定如主文。
中    華    民    國    99    年    7     月    7     日
                    交通法庭法  官  林欣苑
上正本證明與原本無異。
如不服本裁定，應於裁定送達後5 日內向本院提出抗告狀。
                            書記官  劉英芬
中    華    民    國    99    年    7     月    9     日

司法院資訊處製作；財團法人民間司法改革基金會備份。
